【裁判字號】    98,審訴,1822
【裁判日期】    980615
【裁判案由】    偽造文書等
【裁判全文】
臺灣高雄地方法院刑事判決            98年度審訴字第1822號
公  訴  人  臺灣高雄地方法院檢察署檢察官
被      告  甲○○原名張哲任.
                    （現另案於臺灣高雄監獄執行中）
上列被告因偽造文書等案件，經檢察官提起公訴（98年度偵字第
4842號），嗣因被告就被訴事實為有罪之陳述，本院依簡式審判
程序審理，判決如下：
    主  文
甲○○犯踰越安全設備竊盜罪，累犯，處有期徒刑玖月。又犯行
使偽造私文書柒罪，均累犯，各處附表二、三所示之刑。應執行
有期徒刑貳年捌月，扣案如附表二、三所示偽造之署押共捌枚，
均沒收之。
    事  實
一、甲○○前因恐嚇案件，經本院以94年度簡字第7449號判處有
    期徒刑3 月確定，於民國95年7 月10日縮短刑期執行完畢。
    詎不知悔改，（一）竟意圖為自己不法之所有，於97年8 月
    3 日早上8 時許，自其高雄縣大寮鄉○○街17巷8 號之住處
    2 樓陽臺護欄攀爬至隔壁鄰居丁○○、林麗雯住處2 樓之陽
    臺，再穿越該陽臺護欄縫隙，侵入該住處2 樓，推開未上鎖
    之玻璃門後，至屋內主臥室竊取丁○○、林麗雯所有如附表
    一所示之信用卡等物品，並當場抄錄丁○○、林麗雯之年籍
    資料。（二）張獻忠得手後，復基於意圖不法所有及行使偽
    造私文書之犯意，分別於97年11月11日、11月13日透過電話
    語音將所竊得附表一編號8 之丁○○所有國泰世華商業銀行
    （下國泰世華銀行）之信用卡、附表一編號9 林麗雯所有慶
    豐商業銀行（下稱慶豐銀行）之信用卡開卡後，於附表二、
    三所示時間、地點，持所竊得丁○○之上開國泰世華銀行信
    用卡、林麗雯之慶豐銀行信用卡，分別向「燦坤3C瑞隆店」
    等商店購物、加油而消費，致使各該商店之員工或店員分別
    陷於錯誤，誤認係丁○○、林麗雯本人持卡支付費用，乃分
    別透過上開各商店刷卡處理機刷卡，並由甲○○分別於如附
    表二、三所示之一式二聯之簽帳單私文書上，偽造「丁○○
    」、「林立雯」之署名各1 枚（起訴意旨均誤載為各2 枚）
    後，持交上開各商店之員工或店員而行使之，上開各商店之
    員工或店員遂交付甲○○所購商品（盜刷時間、地點及商店
    、金額及物品、偽造之署押均詳如附表二、三所示），足以
    生損害於國泰世華銀行、丁○○及慶豐銀行、林麗雯，嗣經
    丁○○、林麗雯發覺報警，始查悉上情。
二、案經高雄市政府警察局苓雅分局報告臺灣高雄地方法院檢察
    署檢察官偵查起訴。
    理  由
一、本件被告甲○○所犯之罪，為死刑、無期徒刑、最輕本刑為
    3 年以上有期徒刑以外之罪，其於準備程序進行中，就被訴
    事實為有罪之陳述，經本院告知簡式審判程序之旨，並聽取
    檢察官及被告之意見後，裁定進行簡式審判程序。
二、上開犯罪事實，業經被告甲○○於本院審理中坦承不諱，核
    與證人即被害人丁○○、林麗雯於警詢及偵查時之證述相符
    ，復有證人即國泰世華銀行告訴代理人丙○○、慶豐銀行告
    訴代理人乙○○於警詢之證述在卷可參，此外，並有失竊現
    場照片15紙、「國泰世華商業銀行」交易一覽表影本1 份、
    「國泰世華商業銀行」持卡人爭議交易聲明書影本1 份、丁
    ○○之簽帳單調閱明細表1 份、「慶豐商業銀行」爭議消費
    明細一覽表影本1 份、「慶豐商業銀行」爭議款授權聲明影
    本、被害人林麗雯之簽帳單調閱明細表1 份、國泰世華商業
    銀行」98年3 月10日國世業控字第0980000113號函、「慶豐
    商業銀行」98年3 月3 日（98）接管卡險字第290 號函在卷
    可查，足認被告之自白與事實相符，足堪採信。從而，本件
    事證明確，被告犯行，應堪認定，應依法論科。
三、核被告就犯罪事實（一）所為，係犯刑法第321 條第1 項第
    2 款加重竊盜罪；就附表二編號1 至3 、附表三編號1 至4
    所為，均係犯同法第216 條、第210 條偽造私文書、同法第
    339 條第1 項詐欺取財罪。又被告盜刷後在各該張簽帳單上
    僅偽造「丁○○」、「林麗雯」各1 枚（並無複寫），有簽
    帳單影本在卷可參（偵查卷第11～12、35～37、45～48頁）
    ，起訴意旨認被告各係偽造署押2 枚，尚有誤會。再被告偽
    造「丁○○」、「林麗雯」署押之行為，俱為各該偽造私文
    書之部分行為；而各次偽造私文書之低度行為，則為行使之
    高度行為所吸收，均不另論罪。又刑法上所謂之「一行為」
    ，並非狹隘限於自然意義上單一之舉止，而應以犯罪之決意
    為準，凡單一犯罪決意所支配下各該舉止，均應認係刑法上
    之「一行為」，是被告所犯行使偽造私文書與詐欺取財罪，
    為一行為觸犯數罪名，侵害數法益，為想像競合犯，應依刑
    法第55條之規定，從一重行使偽造私文書罪處斷。被告於附
    表三編號2 之2 次刷卡行為，係於同一地點，在密接時間內
    所為，應為接續犯而論以一罪。被告所犯上開8 罪，犯意各
    別，行為互殊，法益有別，應予分論併罰。被告前因恐嚇案
    件，經本院以94年度簡字第7449號判處有期徒刑3 月確定，
    於95年7 月10日縮短刑期執行完畢，有臺灣高等法院被告前
    案紀錄表1 份在卷可按，其於受徒刑之執行完畢後，5 年以
    內故意再犯本件有期徒刑以上之罪，均為累犯，應依刑法第
    47 條 第1 項之規定，各加重其刑。
四、爰審酌被告年值青壯，身心健全，不思循正當工作以謀資費
    ，竟竊取他人財物，價值觀念偏差，並冒用他人名義持卡盜
    刷購物，造成被害人之損失，惟其事後坦承犯行，犯後態度
    尚可等一切情狀，分別量處如主文所示之刑，並定執行刑。
    附表二編號1 至3 所示偽造「丁○○」之署押、附表三編號
    1 至4 偽造「林麗雯」之署押，爰依刑法第219 條之規定，
    不問屬於犯人與否，均宣告沒收之。
據上論斷，應依刑事訴訟法第273 之1 第1 項、第299 條第1 項
前段，刑法第321 條第1 項第2 款、第216 條、第210 條、第
339 條第1 項、第55條、第47條第1 項、第219 條、第51條第5
款、第9 款，刑法施行法第1 條之1 ，判決如主文。
本案經檢察官戊○○到庭執行職務。
中    華    民    國    98    年    6     月    15    日
                  刑事第十庭    法  官  梁淑美
以上正本證明與原本無異。
如不服本判決應於收受本判決後10日內向本院提出上訴書狀，並
應敘述具體理由，如未敘述上訴理由者，應於上訴期間屆滿後20
日內補提理由書狀於本院（均須按他造當事人之人數附繕本）「
切勿逕送上級法院」。
中    華    民    國    98    年    6     月    15    日
                                書記官  林豐富
附錄本案論罪科刑法條：
中華民國刑法第216 條（行使偽造變造或登載不實之文書罪）
行使第210 條至第215 條之文書者，依偽造、變造文書或登載不
實事項或使登載不實事項之規定處斷。
中華民國刑法第210 條（偽造變造私文書罪）
偽造、變造私文書，足以生損害於公眾或他人者，處5 年以下有
期徒刑。
中華民國刑法第321 條（加重竊盜罪）
犯竊盜罪而有左列情形之一者，處6 月以上、5 年以下有期徒刑
：
一、於夜間侵入住宅或有人居住之建築物、船艦或隱匿其內而犯
    之者。
二、毀越門扇、牆垣或其他安全設備而犯之者。
三、攜帶兇器而犯之者。
四、結夥三人以上而犯之者。
五、乘火災、水災或其他災害之際而犯之者。
六、在車站或埠頭而犯之者。
前項之未遂犯罰之。
附表一：被告甲○○所竊得之物品
┌──┬─────────┬─────────────┬──────────┐
│編號│所有人            │被竊物品                  │數量                │
├──┼─────────┼─────────────┼──────────┤
│1   │丁○○、林麗雯共有│電腦主機                  │1臺                 │
├──┼─────────┼─────────────┼──────────┤
│2   │丁○○、林麗雯共有│液晶螢幕                  │1臺                 │
├──┼─────────┼─────────────┼──────────┤
│3   │丁○○、林麗雯共有│網路線分享器              │1臺                 │
├──┼─────────┼─────────────┼──────────┤
│4   │丁○○、林麗雯共有│渣打商業銀行存摺          │1本                 │
├──┼─────────┼─────────────┼──────────┤
│5   │丁○○            │金融卡                    │1張                 │
├──┼─────────┼─────────────┼──────────┤
│6   │林麗雯            │中興商業銀行提款卡        │1張                 │
├──┼─────────┼─────────────┼──────────┤
│7   │丁○○、林麗雯共有│儲蓄撲滿豬公              │2000元              │
├──┼─────────┼─────────────┼──────────┤
│8   │丁○○            │國泰世華商業銀行信用卡（卡│1張                 │
│    │                  │號0000000000000000號）    │                    │
├──┼─────────┼─────────────┼──────────┤
│9   │林麗雯            │慶豐商業銀行信用卡（卡號  │1張                 │
│    │                  │0000000000000000號）      │                    │
└──┴─────────┴─────────────┴──────────┘
附表二：丁○○所有國泰世華商業銀行卡號0000000000000000號
        之信用卡遭被告盜刷部分
┌──┬──────┬───────┬─────┬──────┬──────┐
│編號│ 犯罪時間   │犯罪地點及商店│盜刷金額及│所偽造信用卡│ 所處之刑   │
│    │（民國）    │              │交付物品（│簽帳單上偽簽│（含沒收）  │
│    │            │              │新臺幣）  │之署押及數量│            │
├──┼──────┼───────┼─────┼──────┼──────┤
│1   │97年11月11日│燦坤3C瑞隆店（│2,999 元之│偽造「丁○○│累犯，處有期│
│    │晚上9時46分 │地址：高雄市前│手機      │」之簽名1 枚│徒刑肆月，偽│
│    │許          │鎮區○○路401 │          │。          │造「丁○○」│
│    │            │號）          │          │            │之署押1 枚沒│
│    │            │              │          │            │收之。      │
├──┼──────┼───────┼─────┼──────┼──────┤
│2   │97年11月11日│威寶電信瑞隆店│9,990 元之│偽造「丁○○│累犯，處有期│
│    │晚上9時51分 │（地址：高雄市│手機      │」之簽名1 枚│徒刑肆月，偽│
│    │許          │前鎮區○○路  │          │。          │造「丁○○」│
│    │            │418 號1 樓）  │          │            │之署押1 枚沒│
│    │            │              │          │            │收之。      │
├──┼──────┼───────┼─────┼──────┼──────┤
│3   │97年11月11日│萬泰通信（地址│11,100元之│偽造「丁○○│累犯，處有期│
│    │晚上11時13分│：高雄市新興區│手機      │」之簽名1 枚│徒刑肆月，偽│
│    │許          │六合二路83號）│          │。          │造「丁○○」│
│    │            │              │          │            │之署押1 枚沒│
│    │            │              │          │            │收之。      │
└──┴──────┴───────┴─────┴──────┴──────┘
附表三：林麗雯所有慶豐商業銀行卡號0000000000000000號之信
        用卡遭被告盜刷部分
┌──┬──────┬───────┬─────┬──────┬──────┐
│編號│ 犯罪時間   │犯罪地點及商店│盜刷金額及│所偽造信用卡│所處之刑（含│
│    │            │              │物品（新臺│簽帳單上偽簽│沒收）      │
│    │            │              │幣）      │之署押及數量│            │
├──┼──────┼───────┼─────┼──────┼──────┤
│1   │97年11月17日│大立加油站（地│80元之油品│偽造「林麗雯│累犯，處有期│
│    │下午6時51分 │址：高雄市苓雅│          │」之簽名1 枚│徒刑月，偽│
│    │許          │區○○○路657 │          │。          │造「林麗雯」│
│    │            │號）          │          │            │之署押1 枚沒│
│    │            │              │          │            │收之。      │
├──┼──────┼───────┼─────┼──────┼──────┤
│2   │97年11月17日│允泰玩具（地址│6,500 元之│偽造「林麗雯│累犯，處有期│
│    │晚上10時52分│：高雄市新興區│玩具槍    │」之簽名1 枚│徒刑肆月，偽│
│    │許          │六合二路46號）│          │。          │造「林麗雯」│
│    ├──────┼───────┼─────┼──────┤之署押2 枚沒│
│    │97年11月17日│允泰玩具（地址│5,500 元之│偽造「林麗雯│收之。      │
│    │晚上10時53分│：高雄市新興區│玩具槍    │」之簽名1 枚│            │
│    │許          │六合二路46號）│          │。          │            │
├──┼──────┼───────┼─────┼──────┼──────┤
│3   │97年11月18日│允泰玩具（地址│5,800 元之│偽造「林麗雯│累犯，處有期│
│    │晚上8時1分許│：高雄市新興區│玩具槍    │」之簽名1 枚│徒刑肆月，偽│
│    │            │六合二路46號）│          │。          │造「林麗雯」│
│    │            │              │          │            │之署押1 枚沒│
│    │            │              │          │            │收之。      │
├──┼──────┼───────┼─────┼──────┼──────┤
│4   │97年11月20日│大立加油站（地│100 元之油│偽造「林麗雯│累犯，處有期│
│    │凌晨1時4分許│址：高雄市苓雅│品        │」之簽名1 枚│徒刑月，偽│
│    │            │區○○○路657 │          │。          │造「林麗雯」│
│    │            │號）          │          │            │之署押1 枚沒│
│    │            │              │          │            │收之。      │
└──┴──────┴───────┴─────┴──────┴──────┘


司法院資訊處製作；財團法人民間司法改革基金會備份。
